臺灣彰化地方法院刑事判決　　　　　　　100年度易字第760號
公　訴　人　臺灣彰化地方法院檢察署檢察官
被　　　告　郭順益
上列被告因竊盜案件，經檢察官提起公訴（100年度偵字第5013
、5444號），本院判決如下：
    主  文
郭順益犯攜帶兇器踰越安全設備竊盜罪，處有期徒刑陸月，如易
科罰金，以新臺幣壹仟元折算壹日。又犯攜帶兇器竊盜罪，處有
期徒刑陸月，如易科罰金，以新臺幣壹仟元折算壹日。應執行有
期徒刑拾壹月，如易科罰金，以新臺幣壹仟元折算壹日。
    犯罪事實
一、郭順益前因強盜案件，經本院分別於民國九十二年九月二十
    七日以九十二年度訴字第二七號判處有期徒刑八年確定；又
    因竊盜案於九十二年十月七日經本院以九十二年度易字第一
    九六號判決判處有期徒刑一年確定，另因違反職役職責案件
    ，經國防部中部地方軍事法院以九十一年度臺審字第四一三
    號判決判處有期徒刑一年二月確定，三案嗣定應執行有期徒
    刑九年十月，再經減刑並定應執行有期徒刑九年確定，於九
    十九年三月三十一日縮短刑期假釋付保護管束出監，復經撤
    銷假釋，於一百年四月三日入監執行殘刑一年十月二十日，
    目前仍在執行殘刑中，故未構成累犯。惟其竟於假釋保護管
    束期間，分別為下列犯行：
  (一)郭順益於九十九年八月三十日二十二時二十分許，騎乘其所
    有之車牌號碼三FB--一三六號重型機車，前往莊舜宇位於彰
    化縣大村鄉○○村○○路五十七之七八號租屋處附近，見該
    處一樓有莊舜宇置放在屋內書桌上之皮夾（內有新臺幣一百
    元，身分證一張、汽機車駕照及行照各一張、中華郵政金融
    卡一張、中國信託信用卡一張、悠遊卡一張等物）一個，竟
    意圖為自己不法之所有，即隨手取用吊掛在上址門上之客觀
    上可作為兇器使用之雨傘一把，伸進上揭處所屬安全設備之
    窗戶欄杆內，勾住該皮夾至窗戶邊，而竊取該皮夾得手，隨
    即騎乘上開機車離開現場。嗣經莊舜宇發現其皮包遭竊，訴
    警究辦，經警調閱監視紀錄器後，循線查悉上情。
  (二)郭順益又意圖為自己不法之所有，於一百年三月六日凌晨五
    時許，攜帶其所有客觀上可作為兇器使用之剪刀一把，至大
    村鄉○○村○○路三十八之一號前，用剪刀插入卓鼎錞所使
    用之車牌號碼IDG--二七八號重型機車之電源鎖後，發動機
    車引擎，騎乘離去，作為代步工具。嗣經卓鼎錞發現該機車
    失竊，訴警究辦，於同年月十三日在大村鄉村○村○○路○
    段二號路旁尋獲該車，並採得郭順益遺留車上之指紋，而循
    線查悉上情。
二、案經莊舜宇、卓鼎錞訴由彰化縣警察局員林分局報告偵辦。
    理  由
一、本案被告所為不利於己之供述，並無出於強暴、脅迫、利誘
    、詐欺、疲勞訊問、違法羈押或其他不正之方法，亦非違反
    法定障礙事由經過期間不得訊問或告知義務之規定而為，依
    刑事訴訟法第一百五十六條第一項、第一百五十八條之二規
    定，應認其有證據能力。
二、本案認定犯罪事實所憑之非供述證據，均無違反法定程序而
    取得之情形，依刑事訴訟法第一百五十八條之四反面規定，
    自有證據能力。
三、按被告以外之人（包括證人、鑑定人、告訴人、被害人及共
    同被告等）於審判外之陳述雖不符刑事訴訟法第一百五十九
    條之一至之四等四條之規定，而經當事人於審判程序同意作
    為證據，法院審酌該言詞陳述或書面陳述作成時之情況，認
    為適當者，亦得為證據；當事人、代理人或辯護人於法院調
    查證據時，知有刑事訴訟法第一百五十九條第一項不得為證
    據之情形，而未於言詞辯論終結前聲明異議者，視為有前項
    之同意，同法第一百五十九條之五定有明文。立法意旨在於
    傳聞證據未經當事人之反對詰問予以核實，原則上先予排除
    。惟若當事人已放棄反對詰問權，於審判程序中表明同意該
    等傳聞證據可作為證據；或於言詞辯論終結前未聲明異議，
    基於尊重當事人對傳聞證據之處分權，及證據資料愈豐富，
    愈有助於真實發見之理念，且強化言詞辯論主義，使訴訟程
    序得以順暢進行，上開傳聞證據亦均具有證據能力。本件公
    訴人及被告對於下列經本院引用作為本案證據之被告以外之
    人於審判外之陳述，均不爭執其等證據能力及真實性，且本
    院審酌全部卷證資料，認為其等作成之狀態，並無違背陳述
    者個人意思而為陳述，或其他違法取得之情形，復為本院事
    實認定之重要依據，且經本院於審理時踐行調查證據之程序
    ，故認為以之作為本案之證據均屬適當，均堪認有證據能力
    ，合先敘明。
四、上開犯罪事實，迭據被告郭順益於警詢、檢察官偵查中及本
    院審理時坦承不諱，核與被害人莊舜宇及卓鼎錞於警詢指述
    之情節相符。此外，復有監視錄影器畫面翻拍照片十二張、
    現場照片二張、員警職務報告一紙、車牌號碼三FB--一三六
    號車輛詳細資料報表一紙、彰化縣警察局車輛協尋電腦輸入
    單一紙、彰化縣警察局車輛尋獲電腦輸入單一紙、贓物認領
    保管單一紙、勘察採證同意書一紙、員林分局轄內尋獲機車
    案現場勘察報告表一份、彰化縣警察局一百年四月二十六日
    彰警鑑字第一００００二五六八七號函、內政部警政署刑事
    警察局一百年四月二十日刑紋字第一００００五０九九三號
    鑑定書及現場照片四張等附卷可資佐證，故被告自白與事實
    相符，得為不利被告認定依據，事證明確，應依法路科。
五、新舊法比較部分：
    查刑法第三百二十一條業經總統於一百年一月二十六日以華
    總一義字第一０００００一五五六一號令公布修正，並於同
    年一月二十八日施行，本件被告於為犯罪事實欄一(一)之犯行
    後，刑法第三百二十一條加重竊盜罪規定為：「犯竊盜罪而
    有左列情形之一者，處六月以上、五年以下有期徒刑：一、
    於夜間侵入住宅或有人居住之建築物、船鑑或隱匿其內而犯
    之者。二、毀越門扇、牆垣或其他安全設備而犯之者。三、
    攜帶兇器而犯之者。四、結夥三人以上而犯之者。五、乘火
    災、水災或其他災害之際而犯之者。六、在車站或埠頭而犯
    之者。前項之未遂犯罰之。」，修正後之刑法第三百二十一
    條則規定為：「犯竊盜罪而有下列情形之一者，處六月以上
    、五年以下有期徒刑，得併科新臺幣十萬元以下罰金：一、
    侵入住宅或有人居住之建築物、船艦或隱匿其內而犯之者。
    二、毀越門扇、牆垣或其他安全設備而犯之者。三、攜帶兇
    器而犯之者。四、結夥三人以上而犯之者。五、乘火災、水
    災或其他災害之際而犯之者。六、在車站、埠頭、航空站或
    其他供水、陸、空公眾運輸之舟、車、航空機內而犯之者。
    前項之未遂犯罰之。」，是被告為犯罪事實欄一(一)之犯行行
    為後法律已有變更，此部分應依刑法第二條第一項之規定，
    為「從舊從輕」之比較。本案經比較新舊法後，以修正前刑
    法第三百二十一條之規定（因舊法未規定得併科新臺幣十萬
    元以下罰金），有利於被告等人，故被告犯罪事實欄一(一)之
    犯行，自應適用修正前刑法第三百二十一條之規定。
六、論罪科刑：
    按修正前刑法第三百二十一條第一項第三款之攜帶兇器竊盜
    罪，係以行為人攜帶兇器竊盜為其加重條件，此所謂兇器，
    其種類並無限制，凡客觀上足對人之生命、身體、安全構成
    威脅，具有危險性之兇器均屬之，且祇須行竊時攜帶此種具
    有危險性之兇器為已足，並不以攜帶之初有行兇之意圖為必
    要（最高法院七十四年三月十九日第三次刑庭總會決議參照
    ）。經查，被告為犯罪事實欄一(一)及(二)犯行所用雨傘及剪刀
    等物，以之攻擊人，於客觀上均足以為殺害或傷害人之生命
    、身體之器械，堪認為兇器。又被告於夜間至某姓住宅，推
    窗伸手入室，竊取衣物，雖其身體未侵入住宅，尚難論以於
    夜間侵入住宅竊盜罪名，但其竊盜之手段，既已越進窗門，
    使他人窗門安全之設備失其防閑之效用，自應構成刑法第三
    百二十一條第一項第二款之罪（最高法院四十一年台非字第
    三八號判例參照）。又刑法第三百二十一條第一項所列各款
    為竊盜之加重條件，如犯竊盜罪兼具數款加重情形時，因竊
    盜行為祇有一個，仍祇成立一罪，不能認為法律競合或犯罪
    競合，但判決主文應將各種加重情形順序揭明，理由並應引
    用各款，俾相適應（最高法院六十九年台上字第三九四五號
    判例參照）。是核被告郭順益就犯罪事實欄一(一)所為，係犯
    修正前刑法第三百二十一條第一項第三款、第二款之攜帶兇
    器踰越安全設備竊盜罪；就犯罪事實欄一(二)所為，則係犯修
    正後刑法第三百二十一條第一項第三款之攜帶兇器竊盜罪。
    被告先後二次犯行，犯意各別，應分論併罰。爰審酌被告為
    圖不勞而獲竊盜，且持兇器竊盜，易致危害，其竊取被害人
    卓鼎錞之機車雖已尋回，由被害人卓鼎錞取回，而其竊取被
    害人莊舜宇之財物雖不高，但未與被害人莊舜宇和解，賠償
    其因此所受之損失，惟其犯後均坦承犯行、態度良好暨被告
    之前科素行等一切情狀，分別量處如主文所示之刑，並諭知
    易科罰金之折算標準，並定其執行刑，諭知易科罰金之折算
    標準，以示懲儆。又因被告據以實施犯罪事實欄一(二)犯行之
    剪刀，雖為被告所有供其犯上揭犯罪所用之物，惟未經扣案
    ，為避免將來執行之困難，故不宣告沒收，併此敘明。
據上論斷，應依刑事訴訟法第二百九十九條第一項前段，刑法第
二條第一項前段、（修正前、修正後）第三百二十一條第一項第
三款、第二款、第四十一條第一項前段、第五十一條第五款，判
決如主文。
本案經檢察官施教文到庭執行職務。
中    華    民    國   100    年    7     月    29    日
                  刑事第四庭  法  官  陳義忠
以上正本證明與原本無異。
如不服本判決應於收受判決後10日內，向本院提出上訴書狀，並
應敘述具體理由;其未敘述上訴理由者，應於上訴期間屆滿後20
日內向本院補提理由書（均須按他造當事人之人數附繕本）「切
勿逕送上級法院」。
告訴人或被害人對於判決如有不服具備理由請求檢察官上訴者，
其上訴期間之計算係以檢察官收受判決正本之日期為準。
中    華    民    國   100    年    7     月    29    日
                              書記官  吳曉玟
修正後刑法第321條（加重竊盜罪）
犯竊盜罪而有下列情形之一者，處6月以上、5年以下有期徒刑，
得併科新臺幣10萬元以下罰金：
一、侵入住宅或有人居住之建築物、船艦或隱匿其內而犯之者。
二、毀越門扇、牆垣或其他安全設備而犯之者。
三、攜帶兇器而犯之者。
四、結夥三人以上而犯之者。
五、乘火災、水災或其他災害之際而犯之者。
六、在車站、埠頭、航空站或其他供水、陸、空公眾運輸之舟、
    車、航空機內而犯之者。
前項之未遂犯罰之。
修正前刑法第321條 （加重竊盜罪）
犯竊盜罪而有左列情形之一者，處六月以上、五年以下有期徒刑
：
一、於夜間侵入住宅或有人居住之建築物、船艦或隱匿其內而犯
    之者。
二、毀越門扇、牆垣或其他安全設備而犯之者。
三、攜帶兇器而犯之者。
四、結夥三人以上而犯之者。
五、乘火災、水災或其他災害之際而犯之者。
六、在車站或埠頭而犯之者。
前項之未遂犯罰之。